臺灣臺南地方法院刑事判決　　　　　　　　　　　　九十三年度訴字第四一八號
　　公　訴　人　臺灣台南地方法院檢察署檢察官
　　被　　　告　甲○○
　　選任辯護人　卓平仲律師
右列被告因違反毒品危害防制條例案件，經檢察官提起公訴（九十三年度毒偵字第七
一八號），被告於準備程序進行中，先就被訴事實為有罪之陳述，經本院合議庭裁定
由受命法官獨任進行簡式審判程序後，判決如左：
    主  文
甲○○連續施用第一級毒品，處有期徒刑玖月。又連續施用第二級毒品，處有期徒刑
伍月。應執行有期徒刑壹年。
    事  實
一、甲○○前曾因施用第一、二級毒品案件，經依臺灣嘉義地方法院九十一年度毒聲
    字第八六四號裁定送觀察、勒戒後，認無繼續施用毒品之傾向，並由臺灣嘉義地
    方法院檢察署檢察官於民國（下同）九十一年十一月三十日以九十一年度毒偵字
    第九九九號為不起訴處分確定。詎仍不知悔改，於不起訴處分後五年內復分別基
    於施用第一、二級毒品之概括犯意，均自九十三年三月二十日起，至同年六月三
    日止，先後在台南縣新營市○○街十六之二號五樓之一友人陳世杰住處，及同市
    ○○街二七五巷六四號自己住處，以摻入香菸點燃吸食之方式施用第一級毒品海
    洛因，暨以置入玻璃球製成之吸食器內引火加熱吸食其煙之方法施用第二級毒品
    安非他命多次。嗣於九十三年三月二十二日經警持本院法官核發之搜索票搜索陳
    世杰住處時，適甲○○在場，經取得甲○○同意採集尿液送驗；又於九十三年六
    月三日本院行準備程序時，再經甲○○同意採尿送驗後，而次第查知上情。
二、案經臺南縣警察局移送臺灣臺南地方法院檢察署檢察官偵查起訴。
    理  由
一、右揭事實，業據被告甲○○迭於警訊及本院審理時坦承不諱，其於九十三年三月
    二十二日及同年六月三日，先後經司法警察及本院所採尿液經檢驗結果，確均呈
    嗎啡及甲基安非他命類之陽性反應，有台南縣衛生局九十三年三月卅一日尿液檢
    驗成績書及法務部調查局九十三年八月十一日調科壹字第０九三六二三九四九０
    ０號檢驗通知書在卷可稽。又被告於警訊中所採尿液，雖初時編號為Ｃ三００九
    號，嗣變更編號為Ｃ三０一四號，然上開尿液經與被告於本院行準備程序中所採
    尿液併送法務部調查局以ＤＮＡ檢驗後，認粒線體ｍｔＤＮＡ序列均無矛盾，其
    重覆率為０．一三六％，故該等尿液很可能為同一人（機率為九九．八％以上）
    或其同母系遺傳之人所排放，亦有前述法務部調查局檢驗通知書在卷可查，堪信
    上開經警送驗之尿液確為被告所排放無訛。綜上足認被告前揭自白與事實相符。
    再被告有如事實欄所示違反毒品危害防制條例之紀錄，亦有臺灣嘉義地方法院檢
    察署檢察官九十一年度毒偵字第九九九號不起訴處分書影本、臺灣臺南地方法院
    檢察署刑案資料查註紀錄表及臺灣高等法院被告全國前案紀錄表在卷可按，其於
    經觀察、勒戒經不起訴處分後五年內再犯本件施用毒品罪行之事證已臻明確，其
    犯行堪以認定，應依法論科。
二、核被告所為，係犯毒品危害防制條例第十條第一、二項之施用第一、二級毒品罪
    。其施用毒品前後之持有第一、二級毒品之行為，應均為其嗣後之施用行為所吸
    收，不另論罪。其前後多次施用第一、二級毒品犯行，時間緊接，且犯罪構成要
    件相同，顯各係基於概括之犯意反覆為之，應各依連續犯之例論以一罪，並分別
    加重其刑。又被告所犯上開二罪間，犯意各別、罪質各異，行為互殊，犯罪構成
    要件不同，應分論併罰。再被告自九十三年三月二十一日起至同年六月三日止之
    施用第一、二級毒品犯行，雖未據起訴，然與已起訴之部分有連續犯之裁判上一
    罪關係，為起訴效力所及，本院自應併予審理。爰審酌被告前因施用毒品案件，
    經送觀察勒戒、強制戒治後，仍再犯本案，多次施用毒品，破壞國民健康，惟其
    施用毒品之犯行，在性質上乃屬對自我身心健康之自戕行為，尚未嚴重破壞社會
    秩序，且犯罪後初時飾詞抗辯嗣終坦承犯行之態度等一切情狀，量處如主文所示
    之刑，並定其應執行刑。
據上論斷，應依刑事訴訟法第二百七十三條之一第一項、第二百九十九條第一項前段
，毒品危害防制條例第十條第一項、第二項，刑法第十一條前段、第五十六條、第五
十一條第五款，判決如主文。
本件經檢察官陳本良到庭執行職務
中      華      民      國    九十三    年      九      月     二十     日
                                臺灣臺南地方法院刑事第五庭
                                    法  官   陳欽賢
右正本證明與原本無異。
如不服本判決，應於判決送達後十日內向本院提出上訴狀( 應附繕本 )。
                                    書記官   陳靜娟
中      華      民      國    九十三    年      九      月    二十四    日
附錄本案論罪科刑法條全文
毒品危害防制條例第十條第一項、第二項
施用第一級毒品者，處六月以上五年以下有期徒刑。
施用第二級毒品者，處三年以下有期徒刑。
